【裁判字號】    95,易,1254
【裁判日期】    951213
【裁判案由】    違反入出國及移民法
【裁判全文】
臺灣桃園地方法院宣示判決筆錄        95年度易字第1254號
公  訴  人  臺灣桃園地方法院檢察署檢察官
被      告  甲○○
            己○○
            丙○○
            乙○○
            辛○○
            丁○○
            戊○○
上列被告等因違反入出國及移民法案件，於中華民國95年12月13
日10許，在本院第14法庭宣示判決，出席職員如下：
          法  官  尹  良
          書記官  廖宜政
          通  譯
法官起立朗讀判決主文、犯罪事實要旨、處罰條文、附記事項，
及告以上訴限制、期間並提出上訴狀之法院，且諭知記載其內容
：
一、主  文：
甲○○幫助在機場以交付證件，利用航空器運送非運送契約應載
之人至他國，處有期徒刑參月，如易科罰金，以參佰元折算壹日
。緩刑貳年。
己○○、丙○○共同連續在機場以交付證件，利用航空器運送非
運送契約應載之人至他國，均處有期徒刑伍月，如易科罰金，均
以參佰元折算壹日。均緩刑參年。
乙○○、辛○○、丁○○、戊○○共同在機場以交付證件，利用
航空器運送非運送契約應載之人至他國，均處有期徒刑肆月，如
易科罰金，均以參佰元折算壹日。均緩刑參年。
二、犯罪事實要旨：姚天偉係某跨國人蛇集團之成員，為從事在
    機場以交付證件，利用航空器運送非運送契約應載之人偷渡
    至他國行為之人；甲○○與姚天偉為朋友關係，甲○○明知
    姚天偉為從事在機場以交付證件，利用航空器運送非運送契
    約應載之人偷渡至他國行為之人，竟基於幫助在機場以交付
    證件，利用航空器運送非運送契約應載之人偷渡至他國之犯
    意，於民國九十四年五、六月間某日，向不知情之劉靜儀借
    得劉靜儀所申請之門號0000000000號行動電話後，旋即於同
    年月某日，在高雄市某PUB 內，將該門號行動電話交予姚天
    偉持用，姚天偉即於九十四年六、七月間某日，開始在國內
    某報紙上，刊登「跑單幫，有美加簽證尤佳，每次新台幣（
    下同）二萬元，洽劉先生，聯絡電話0000000000號」之徵人
    廣告，嗣有己○○、丙○○、庚○○、乙○○、辛○○、丁○○、戊○○、許雅雲、林國榮、袁再鈞、李念祖、邱雅蘭
    等見上開廣告而撥打上開電話與自稱「劉先生」之成年男子
    ，或自稱「LINDA 」之成年女子取得聯絡後，或同意以獲取
    一至二萬元不等之代價，或同意以獲取免費前往香港旅遊之
    不法利益，而分別與姚天偉及所屬蛇集團成員共同基於在機
    場以交付證件，利用航空器運送非運送契約應載之人偷渡至
    他國之犯意聯絡；己○○、丙○○係基於概括犯意聯絡，分
    別先後為下列犯行（姚天偉、庚○○部分俟其到案後，另行
    審結；許雅雲、林國榮、袁再鈞、李念祖、邱雅蘭部分，則
    均另案經本院判處有期徒刑六月，均緩刑二年確定）：
(一)、己○○於九十四年八月十五日至二十日間某日，在報紙上見
    上開廣告後，即撥打上開電話與姚天偉所屬蛇集團成員中自
    稱為「LINDA 」之成年女子取得聯絡並相約於翌日早上某時
    許，在高雄市文化中心附近之某木瓜牛奶店見面，由「LIND
    A 」當場以免費提供前往香港之來回機票及食宿及給予價值
    約一萬元之CHRISTINE DIOR牌包包一個為代價，徵得己○○
    同意在機場交付前往美國之登機證，利用航空器運送非運送
    契約應載之人偷渡至美國後，即由姚天偉所屬蛇集團成員中
    自稱「王先生」之人以己○○名義，訂購英文署名為「CHAO
    ，SHUYING 」之中華航空公司（下稱：華航）九十四年八月
    二十三日二十二時許，由台北飛往美國洛杉磯之CI-008號班
    機機票一張，而該「王先生」購得機票轉交「LINDA 」於同
    年八月二十二日某時許，在上開木瓜牛奶店，將機票交予己○○；己○○旋即於九十四年八月二十三日某時許，前往桃
    園縣大園鄉桃園國際機場（前稱中正機場，下稱桃園機場）
    一樓華航櫃台辦理CI-008號班機劃位登機手續，迨手續辦妥
    取得英文署名為「CHAO，SHUYING 」之前揭班機之登機證後
    ，己○○隨即於同日某時許，在桃園機場管制區內某處，將
    該班機機票及登機證交予「LINDA 」，由「LINDA 」負責將
    該機票及登機證交付予大陸地區人民「CHEN，Yan 」，「
    CHEN，Yan 」遂搭乘華航CI-008號班機，以該班機之航空器
    運送非運送契約應載之「CHEN，Yan 」前往美國洛杉磯。嗣
    於同日某時許，「CHEN，Yan 」飛抵美國洛杉磯入境通關時
    ，因未具備合格之旅行文件，由美國國土安全局查獲而之悉
    上情。
(二)、丙○○、乙○○先後於九十四年七、八月間某日，在報紙上
    見上開廣告後，即撥打上開電話與姚天偉所屬蛇集團成員中
    自稱為「劉先生」之成年男子取得聯絡，該「劉先生」即均
    以一萬元之代價，先後徵得丙○○、乙○○同意在機場交付
    前往美國之登機證，利用航空器運送非運送契約應載之人偷
    渡至美國後；丙○○另徵得其友人庚○○之同意一同為上開
    犯行，並將此轉知「劉先生」後，即由「劉先生」分別以丙○○、庚○○、乙○○名義，訂購英文署名分別為「KUO，C
    HIEHJEN 」、「LIU ，CHIHMING」、「HU，IHUI」之華航九
    十四年九月二十一日二十二時許，由台北飛往美國洛杉磯之
    CI-008號班機機票各一張，而該「劉先生」購得上開機票後
    ，即於九十四年九月二十一日某時許，在桃園機場某處，將
    上開機票分別交予丙○○、庚○○、乙○○；丙○○、庚○○、乙○○旋即於同日某時許，在桃園機場一樓華航櫃台辦
    理CI-008號班機劃位登機手續，迨手續辦妥分別取得英文署
    名為「KUO ，CHIEHJEN」、「LIU ，CHIHMING」、「HU，IH
    UI」之前揭班機之登機證後，均將該班機機票及登機證交予
    庚○○，由庚○○於同日某時許，在桃園機場管制區某咖啡
    廳內，將該班機機票及登機證各三張交予姚天偉所屬蛇集團
    成員中某姓名年籍不詳之成年男子，由該男子負責將該機票
    及登機證分別交付予姓名年籍不詳之大陸地區人民三人，該
    三名大陸地區人民遂搭乘華航CI-008號班機，以該班機之航
    空器運送非運送契約應載之該三名大陸地區人民前往美國洛
    杉磯。嗣於同日某時許，該三名大陸地區人民飛抵美國洛杉
    磯入境通關時，因未具備合格之旅行文件，由美國國土安全
    局查獲而之悉上情。
(三)、己○○、丙○○、辛○○、丁○○、戊○○先後於九十四年
    九、十月間某日，在報紙上見上開廣告後，分別撥打上開電
    話，均與姚天偉所屬蛇集團成員中自稱為「劉先生」之成年
    男子取得聯絡，己○○與該「劉先生」相約於高雄市○○路
    某咖啡聽見面；丙○○與該「劉先生」相約於高雄市○○路
    與中華路路口「彩色巴黎」泡沫紅茶店見面，分別由「劉先
    生」當場以免費提供前往香港之來回機票及回台後給予二萬
    元為代價；丁○○與該「劉先生」相約於台南市大遠百百貨
    公司對面超商見面，由「劉先生」當場以免費提供前往香港
    之來回機票為代價；辛○○與該「劉先生」相約於台南市大
    遠百百貨公司見面，由「劉先生」當場以免費提供前往香港
    之來回機票及回台後給予美金一千元為代價；戊○○與該「
    劉先生」相約於高雄市某茶坊見面，由「劉先生」當場以免
    費提供前往香港之來回機票及回台後給予一萬元為代價，分
    別徵得己○○、丙○○、辛○○、丁○○、戊○○同意在機
    場交付前往美國之登機證，利用航空器運送非運送契約應載
    之人偷渡至美國後，即由姚天偉所屬蛇集團成員中自稱「王
    先生」之成年男子以己○○、丙○○、辛○○、丁○○、戊○○名義，訂購英文署名「BALLE CHAO」、「ANDERSER KAO
    」、「JOJO TU 」、「ALLEN CHANG 」、「CHAO WEIPO 」
    之華航九十四年十月二十二日二十二時許，由台北飛往美國
    舊金山之CI-004號班機機票各一張，而該「王先生」購得機
    票轉交「劉先生」於九十四年十月二十二日某時許，在桃園
    機場第二航廈某處，將上開機票分別交予己○○、丙○○、
    辛○○、丁○○、戊○○，己○○、丙○○、辛○○、丁○○、戊○○旋即於同日某時許，在桃園機場一樓華航櫃台辦
    理CI-004號班機劃位登機手續，迨手續辦妥分別取得英文署
    名為「BALLE CHAO」、「ANDERSER KAO」、「JOJO TU 」、
    「ALLEN CHANG 」、「CHAO WEIPO」之前揭班機之登機證後
    ，均於同日某時許，在桃園機場機場管制區內某處，將該班
    機機票及登機證交予姚天偉所屬蛇集團成員中自稱「林小姐
    」之成年女子，由該「林小姐」負責將該辛○○劃位申請之
    英文署名為「JOJO TU 」、丁○○劃位申請之英文署名為「
    ALLEN CHANG 」之機票及登機證分別交付予大陸地區人民「
    LI，Young 」、「PAN ，Xiao-lin」；另將己○○、丙○○
    、戊○○劃位申請之英文署名為「BALLE CHAO」、「ANDERS
    ER KAO」、「CHAO WEIPO」之機票及登機證分別交付予」姓
    名年籍不詳之大陸地區人民三人，該大陸地區人民「LI，Yo
    ung 」、「PAN ，Xiao-lin」遂搭乘華航CI-004號班機，以
    該班機之航空器運送非運送契約應載之「LI，Young 」、「
    PAN ，Xiao-lin」前往美國舊金山。嗣於同日某時許，「LI
    ，Young 」、「PAN ，Xiao-lin」飛抵美國舊金山入境通關
    時，因未具備合格之旅行文件，由美國國土安全局查獲而之
    悉上情；另上開姓名年籍不詳大陸地區人民三人，則未能偷
    渡至美國，己○○、丙○○、戊○○前開在機場以交付證件
    ，利用航空器運送非運送契約應載之人偷渡至他國之犯行乃
    未得逞。
(四)、許雅雲、林國榮、袁再鈞、李念祖、邱雅蘭先後於九十四年
    十月間某日，在報紙上見上開廣告後，分別撥打上開電話，
    均與姚天偉所屬蛇集團成員中自稱為「劉先生」之成年男子
    取得聯絡，許雅雲與該「劉先生」相約於台南市大遠百百貨
    公司廣場見面；林國榮與該「劉先生」相約於台南市○○路
    SOGO百貨公司廣場見面；袁再鈞與該「劉先生」相約於高雄
    市○○路全家便利商店前見面；李念祖則與該「劉先生」在
    電話中洽談而未相約見面，分別由「劉先生」或當場，或電
    話承諾以免費提供前往香港之來回機票及回台後給予二萬元
    為代價；邱雅蘭與該「劉先生」相約於桃園市遠東百貨公司
    附近之麥當勞速食店見面，由「劉先生」當場以免費提供前
    往香港之來回機票及回台後給予美金一千五百元至二千元為
    代價，分別徵得許雅雲、林國榮、袁再鈞、李念祖、邱雅蘭
    同意在機場交付前往美國之登機證，利用航空器運送非運送
    契約應載之人偷渡至美國後，即由姚天偉所屬蛇集團成員以
    許雅雲、林國榮、袁再鈞、李念祖、邱雅蘭名義，訂購英文
    署名「HSU YAYUN 」、「LIN KUOJUNG 」、「YUAN TSAICHU
    N」 、「LEE NUENTSU 」、「CHIU YALAN」之華航九十四年
    十月三十日二十二時許，由台北飛往美國舊金山之CI-008號
    班機機票各一張，即由「劉先生」於九十四年十月三十日某
    時許，在桃園機場第二航廈某處，將上開機票分別交予許雅
    雲、林國榮、袁再鈞、李念祖、邱雅蘭，許雅雲、林國榮、
    袁再鈞、李念祖、邱雅蘭旋即於同日某時許，在桃園機場一
    樓華航櫃台辦理CI-008號班機劃位登機手續，迨手續辦妥分
    別取得英文署名為「HSU YAYUN 」、「LIN KUOJUNG 」、「
    YUAN TSAICHU N」、「LEE NUENTSU 」、「CHIU YALAN」之
    前揭班機之登機證後，均於同日某時許，在桃園機場機場管
    制區內某處，將該班機機票及登機證交予姚天偉所屬蛇集團
    成員中自稱「林小姐」之成年女子，由該「林小姐」負責將
    該五張機票及登機證分別交付予大陸地區人民陳金、江霞、
    江巧玲、徐芳芳、唐燕珠，該大陸地區人民陳金、江霞、江
    巧玲、徐芳芳、唐燕珠遂搭乘華航CI-008號班機，以該班機
    之航空器運送非運送契約應載之陳金、江霞、江巧玲、徐芳
    芳、唐燕珠前往美國舊金山，嗣於同日某時許，陳金、江霞
    、江巧玲、徐芳芳、唐燕珠飛抵美國舊金山入境通關時，因
    未具備合格之旅行文件，由美國國土安全局查獲而之悉上情
    。
三、處罰條文：入出國及移民法第五十三條第一項，修正後刑法
    第二條第一項前段、第七十四條第一項第一款，修正前刑法
    第十一條前段、第二十八條、第五十六條、第三十條第一項
    前段、第二項、第二十六條前段、第四十一條第一項前段，
    修正前罰金罰鍰提高標準條例第二條。
四、協商判決除有刑事訴訟法第455 條之4 第1 項第1 款於本訊
    問程序終結前，被告撤銷協商合意或檢察官撤回協商聲請者
    ；第2 款被告協商之意思非出於自由意志者；第4 款被告所
    犯之罪非第455 條之2 第1 項所定得以協商判決者；第6 款
    被告有其他較重之裁判上一罪之犯罪事實者；第7 款法院認
    應諭知免刑或免訴、不受理者情形之一，及違反同條第2 項
    「法院應於協商合意範圍內為判決；法院為協商判決所科之
    刑，以宣告緩刑或2 年以下有期徒刑、拘役或罰金為限」之
    規定者外，不得上訴。
五、如有前項得上訴之情形者，得自收受判決送達之日起10日內
    ，向本院提出上訴書狀，上訴於第二審法院。
六、本案經檢察官徐文豪到庭執行職務。
中    華    民    國    95    年    12    月    13    日
                  刑事第三庭
                      書記官  廖宜政
                      法  官  尹  良
上正本證明與原本無異。
                      書記官  廖宜政
中    華    民    國    95    年    12    月    13    日


司法院資訊處製作；財團法人民間司法改革基金會備份。
